【裁判字號】    89,易,3086
【裁判日期】    891016
【裁判案由】    傷害
【裁判全文】
臺灣板橋地方法院刑事判決                        八十九年度易字第三八六號
    公  訴  人  臺灣板橋地方法院檢察署檢察官
    被      告  甲○○
右列被告因傷害案件，經檢察官提起公訴（八十九年度偵字第一一六七一號），本院
判決如左：
    主  文
甲○○傷害人之身體，處罰金肆仟元，如易服勞役，以參佰元折算壹日。
    事  實
一、甲○○於民國（下同）八十九年五月十七日十四時許，在台北縣永和市○○路○
    段六號六樓，北朝財經顧問公司，向戊○○索償投資股票之損失遭拒絕，竟基於
    普通傷害人身體之犯意，持該處椅子毆打戊○○，致戊○○受有左手無名指、右
    手中指挫裂傷、出血，各一乘０．五公分之傷害。
二、案經甲○○訴由臺北縣警察局新莊分局報請臺灣板橋地方法院檢察署檢察官偵查
    起訴。
    理  由
一、訊據被告甲○○矢口否認有傷害犯行，辯稱：伊受告訴人戊○○、證人乙○○所
    騙，於八十八年間買受未上市之網安公司股票四百餘萬元，於八十八年十一月間
    知悉受騙後，經常至告訴人開設之北朝財經顧問公司查詢了解，惟告訴人及證人
    均推托塘塞以對，案發當日伊再至該公司了解情形時，告訴人即以粗暴之言語、
    動作要求伊離開，並稱要找警察來，伊雖生氣拿椅子，欲將之摔在地上，但告訴
    人亦拿起椅子，頗有攻擊伊之勢，故二人之椅子有碰撞，此時證人乙○○出來，
    稱有事坐下來談，伊即放下椅子和乙○○談話，告訴人則拿椅子快步朝門外走去
    。十餘分鐘後二位警員據報來到現場察看後，告知門口內及電梯口有血滴，椅子
    放在電梯旁，伊與證人始知告訴人受傷。告訴人顯係在樓梯口自殘後繞回，故意
    留下血滴，陷伊入罪云云。惟查：右揭事實業據告訴人於警訊、偵審中指訴歷歷
    ，核與證人乙○○所證相符，並有診斷書在卷可稽。證人乙○○於偵查中證稱：
    八十九年五月十七日下午，我在告訴人辦公室整理資料，到了下午一點左右，我
    聽到大廳「碰」的一聲，很大聲，我就跑出去，看見被告拿鐵椅子打告訴人頭、
    胸部，告訴人手上拿椅子擋住，二人均站起來，我便叫他們不要打了，被告才住
    手，告訴人雙手開始流血。在警訊時證稱，警方到現場，我一直在場，目睹告訴
    人走出門外，我發現地下有血跡，就安撫被告，不要有肢體上動作及他的情緒。
    於本院審理時證稱，當時告訴人已受傷，有流血，血從辦公室一直滴到樓梯間，
    受傷是明顯的事，不必再特別陳述等語。證人即到場警員丁○○、丙○○於本院
    審理時證稱：我們接獲報案時，表示有人吵架，到現場時沒有看到被害人，看到
    地板有血跡，所以我們拍照，血跡是在電梯要到消防栓轉角的位置，第一張有椅
    子的照片，因地板有血跡，故將椅子放倒後拍照，血跡從該處滴到電梯間，約不
    到十公尺等語。依前開證人所證，被告與告訴人有發生衝突，拿椅子互打，告訴
    人亦有受傷出血之事實，被告亦自承，伊與告訴人有拿椅子互相撞擊，衡情應係
    二人於拿椅子互相撞擊時，致告訴人手指受傷。被告空言推論係告訴人自殘誣陷
    ，顯係事後卸責之詞，諉無可採，其犯行事證明確，洵堪認定。
二、核被告所為係犯刑法第二百七十七條第一項傷害罪名。爰審酌被告犯罪之動機、
    目的、手段，係因債務糾紛，一時衝動及其品性、生活狀況、智識程度、告訴人
    所受傷害程度及犯罪後態度等一切情狀，量處如主文所示之刑，並諭知易服勞役
    之折算標準。
據上論結，應依刑事訴訟法第二百九十九條第一項前段，刑法第二百七十七條第一項
、第四十二條第二項，罰金罰鍰提高標準條例第一條前段、第二條，判決如主文。
本案經檢察官彭聖斐到庭執行職務
中      華      民      國    八十九    年      十      月     十六     日
                                      台灣板橋地方法院刑事第四庭
                                          法  官  王  敏  慧
右正本証明與原本無異
如不服本判決應於送達後十日內向本院提出上訴狀
                                          書記官  廖  美  紅
中      華      民      國    八十九    年      十      月     十八     日
附錄本案論罪科刑法條全文：
刑法第二百七十七條
傷害人之身體或健康者，處三年以下有期徒刑，拘役或一千元以下罰金。
犯前項之罪，因而致人於死者，處無期徒或七年以上有期徒刑；致重傷者，處三年以
上十年以下有期徒刑。


司法院資訊處製作；財團法人民間司法改革基金會備份。
